---
title: "rentHousesInfo"
author: "Carlos A. García"
date: "November 19, 2019"
output: pdf_document
---

```{r setup, include=FALSE}
knitr::opts_chunk$set(echo = TRUE)
library(dplyr)
library(ggplot2)
library(corrplot)
```

Llegim el document i mostrem el resum numèric de les variables:

```{r llegir el document i crear noves variables}
rentHousesInfo <- read.csv2("dataOutput.csv", header = TRUE, sep = ";", dec = ".")
rentHousesInfo$pricePerMeter <- rentHousesInfo$price / rentHousesInfo$size
rentHousesInfo$priceRang <- floor(rentHousesInfo$price / 1000) * 1000 + 1000
rentHousesInfo$priceRangString <- toString(rentHousesInfo$priceRang)
rentHousesInfoPalma <- filter(rentHousesInfo, municipality == 'Palma de Mallorca') 
summary(rentHousesInfo)
```
Podem veure de forma intuitiva la distribució dels lloguers a les Illes Balears pintant un punt per cada coodenada de lloguer (el color indica el rang de preu):

```{r, fig.width = 6, fig.height = 8}
ggplot(rentHousesInfo, aes(longitude, latitude)) + 
  labs(title="Distribució de lloguers", x="Longitud", y = "Latitud") +
  geom_point(size=0.1, aes(colour = factor(priceRang)))
```

Es pot veure com els lloguers de Mallorca es concentren a Palma i a la costa; els d'Eivissa a la costa est i sub-oest; pràcticament no existeix ni a Menorca (més enllà de Ciutadella) ni a Formentera (només 2 habitatges). Sembla que els lloguers per Internet funcionen més a les zones úrbanes i turístiques. Tot indica que els lloguers a poble funcionen més de forma tradicional.

Si ens acostem a Palma, podem veure com la majoria dels lloguers es concentren al centre i a la costa:

```{r, fig.width = 6, fig.height = 8}
ggplot(rentHousesInfoPalma, aes(longitude, latitude)) + 
  labs(title="Distribució de lloguers a Palma", x="Longitud", y = "Latitud") +
  geom_point(size=0.1, aes(colour = factor(priceRang))) 
```

Mostrem la distribució de les variables categòriques:

```{r, fig.width = 5, fig.height = 4}

ggplot(rentHousesInfo, aes(x=factor(propertyType))) + 
  labs(title="Distribució per tipus d'habitatge", x="Tipus", y = "Nombre d'habitatges")+
  geom_bar(stat="count", width=0.7, fill="steelblue") +
  ylim(0, 2500) +
  geom_text(stat="count", aes(label=..count..), vjust=-0.5)

ggplot(rentHousesInfo, aes(x=factor(status))) + 
  labs(title="Distribució per l'estat de l'habitatge", x="Estat", y = "Nombre d'habitatges")+
  geom_bar(stat="count", width=0.7, fill="steelblue") +
  ylim(0, 3200) +
  geom_text(stat="count", aes(label=..count..), vjust=-0.5)

ggplot(rentHousesInfo, aes(x=factor(floor))) + 
  labs(title="Distribució pel pis de l'habitatge", x="Pis", y = "Nombre d'habitatges")+
  geom_bar(stat="count", width=0.7, fill="steelblue") +
  ylim(0, 1500) +
  geom_text(stat="count", aes(label=..count..), vjust=-0.5)

ggplot(rentHousesInfo, aes(x=factor(hasLift))) + 
  labs(title="Distribució depenent de si té ascensor", x="Ascensor?", y = "Nombre d'habitatges")+
  geom_bar(stat="count", width=0.7, fill="steelblue") +
  ylim(0, 3000) +
  geom_text(stat="count", aes(label=..count..), vjust=-0.5)

ggplot(rentHousesInfo, aes(x=factor(rooms))) + 
  labs(title="Distribució depenent del nombre d'habitacions", x="Nombre d'habitacions", y = "Nombre d'habitatges")+
  geom_bar(stat="count", width=0.7, fill="steelblue") +
  ylim(0, 1500) +
  geom_text(stat="count", aes(label=..count..), vjust=-0.5)

ggplot(rentHousesInfo, aes(x=factor(bathrooms))) + 
  labs(title="Distribució depenent del nombre de banys", x="Nombre de banys", y = "Nombre d'habitatges")+
  geom_bar(stat="count", width=0.7, fill="steelblue") +
  ylim(0, 2000) +
  geom_text(stat="count", aes(label=..count..), vjust=-0.5)

```

Nombre de lloguers per municipi(val a dir que no tots els municipis són correcte; per exemple, Cala Rajada no és un municipi):

```{r, fig.width = 6, fig.height = 8}
ggplot(rentHousesInfo, aes(x=factor(municipality))) + 
  labs(title="Distribució d'habitatges per municipi", x="Municipi", y = "Nombre d'habitatges")+
  geom_bar(stat="count", width=0.1, fill="steelblue") +
  ylim(0, 1500) +
  geom_text(stat="count", aes(label=..count..), vjust=0.5, hjust=-0.5, size=2) + 
  theme(axis.text.y = element_text(angle = 0, hjust = 0, size=8))+
  coord_flip()
```

Si mostrem el nombre d'habitatges per preu, la gràfica no mostra res ja que hi ha massa dispersió. Llevant els outliers (preus superiors a la mitja + dues vegades la desviació estándar) podem veure la distribució de la majoria dels lloguers. De fet, les dades són més correctes: hi ha lloguers alts que el que indiquen és el preu per a tota la temporada\footnote{https://www.idealista.com/inmueble/84555611/}.
Passa el mateix amb el tamany dels habitatges. Hi ha finques molt grans que desvirtuen les estadístiques generals; mostrem les dades eliminant els outliers.

```{r variables no categòriques}
rentHousesInfoPriceSD <- sd(rentHousesInfo$price)
rentHousesInfoPriceMean <- mean(rentHousesInfo$price)
rentHousesInfoWithoutOutliers <- filter(rentHousesInfo, price <= rentHousesInfoPriceMean + 2 * rentHousesInfoPriceSD)

ggplot() +
  xlab("Preu del lloguer") + ylab("Nombre de lloguers") + ggtitle("Nombre de lloguers per preu") +
  geom_density(data=rentHousesInfoWithoutOutliers, aes(x = price), fill="steelblue")

rentHousesInfoSizeSD <- sd(rentHousesInfo$size)
rentHousesInfoSizeMean <- mean(rentHousesInfo$size)
rentHousesInfoWithoutOutliersSize <- filter(rentHousesInfo, price <= rentHousesInfoSizeMean + 2 * rentHousesInfoSizeSD)
ggplot() +
  xlab("Tamany de l'habitatge") + ylab("Nombre de lloguers") + ggtitle("Nombre de lloguers per tamany de l'habitatge") +
  geom_density(data=rentHousesInfoWithoutOutliersSize, aes(x = size), fill="steelblue")

rentHousesInfoPrizeMeterSD <- sd(rentHousesInfo$pricePerMeter)
rentHousesInfoPrizeMeterMean <- mean(rentHousesInfo$pricePerMeter)
rentHousesInfoPrizeMeterWithoutOutliers <- filter(rentHousesInfo, pricePerMeter <= rentHousesInfoPrizeMeterMean + 2 * rentHousesInfoPrizeMeterSD)
ggplot() +
  xlab("Preu per metre quadrat") + ylab("Nombre de lloguers") + ggtitle("Nombre de lloguers per preu per metre quadrat") +
  geom_density(data=rentHousesInfoPrizeMeterWithoutOutliers, aes(x = pricePerMeter), fill="steelblue")

rentHousesInfoNum <- select(rentHousesInfo, price, numPhotos, size, rooms, bathrooms)
cor(rentHousesInfoNum)
linearMod <- lm(price ~ numPhotos + size + rooms + bathrooms, data=rentHousesInfo)
summary(linearMod)
linearModPT <- lm(price ~ propertyType, data=rentHousesInfo)
summary(linearModPT)
linearModFloor <- lm(price ~ floor, data=rentHousesInfo)
summary(linearModFloor)
linearModDi <- lm(price ~ district, data=rentHousesInfo)
summary(linearModDi)
linearModMu <- lm(price ~ municipality, data=rentHousesInfo)
summary(linearModMu)

ncol(rentHousesInfo)
```
